【裁判字號】    97,易,943
【裁判日期】    970516
【裁判案由】    傷害
【裁判全文】
臺灣臺北地方法院刑事判決               97年度易字第943號
公  訴  人  臺灣臺北地方法院檢察署檢察官
被      告  甲○○
選任辯護人  陳崇善律師
            陳泰源律師
上列被告因傷害案件，經檢察官聲請簡易判決處刑（九十六年度
偵字第二三六一一號），本院認為不宜，改以通常程序審理，茲
判決如下：
    主  文
甲○○傷害人之身體，處拘役拾伍日，如易科罰金，以新臺幣壹
仟元折算壹日。
    事  實
一、甲○○與乙○○均在臺北市○○區○○路145巷5號之中央果
    菜市場設攤，於民國九十六年九月二十四日凌晨四時許，甲
    ○○因不滿乙○○持手機至其母洪林明珠之攤位前欲對洪林
    明珠之言行錄影、錄音，竟基於傷害之犯意，趨前用右手掌
    摑乙○○左側頭臉部一下，使乙○○受有臉部多處挫傷、頭
    部挫傷及額頭部傷害等傷害。
二、案經乙○○訴由臺灣臺北地方法院檢察署檢察官偵查起訴。
    理  由
一、前揭犯罪事實，業經被告甲○○於本院審理時坦承不諱，核
    與證人黃明孝於偵查中所證：「我看到甲○○跟乙○○在爭
    執，有看到甲○○打乙○○一巴掌。」等語，及證人即告訴
    人乙○○於本院結證所述：其於案發當時原係持手機欲錄下
    被告之母洪林明珠之言行，後隨即遭被告以右手掌摑臉部致
    傷之情形均相符合，且經本院當庭勘驗案發當時現場錄影光
    碟屬實，並有本院勘驗筆錄、臺灣臺北地方法院檢察署檢察
    官九十六年十一月二十日勘驗筆錄、西園醫院九十六年九月
    二十八日7430號診斷證明書各一份在卷可資佐證，是被告自
    白核與事實相符，應堪採信。至被告辯稱：伊當時僅打告訴
    人臉部一巴掌，不可能造成告訴人臉部多處挫傷、頭部挫傷
    及額頭部傷害等這麼嚴重之傷害云云。惟被告於案發當時雖
    僅掌摑告訴人乙○○一下，然其係從告訴人頭部整個打下，
    醫生係依告訴人頭臉部實際所受傷害，於診斷證明書記載其
    受有臉部多處挫傷、頭部挫傷及額頭部傷害等情，業據告訴
    人乙○○於本院審理時結證屬實，且依本院當庭勘驗現場錄
    影光碟之結果，被告當時係以右手自上而下掌摑告訴人左臉
    部一下，確亦有同時傷及告訴人額頭及頭、臉部之可能，再
    輔以告訴人所提出之診斷證明書係臺北市萬華區當地知名且
    略具規模之西園醫院之醫生所製作，為其業務上所製作之文
    書，而無捏造以誣陷被告之必要，內容應屬實在，是被告辯
    稱其上所載之傷勢並不可信云云，應屬卸責之詞，不足採信
    。本件事證明確，被告傷害犯行堪以認定，應予依法論科。
二、核被告甲○○所為，係犯刑法第二百七十七條第一項之普通
    傷害罪。爰審酌被告就其家人與告訴人乙○○間之爭執，不
    思以和平方式謀求解決之道，因細故即出手毆打告訴人乙○
    ○臉部成傷，所為並不足採，且事後亦未賠償告訴人之損失
    ，亦未獲得告訴人之諒解，惟所造成告訴人之傷害尚輕，且
    犯後坦承犯行，態度尚可之一切情狀，量處如主文所示之刑
    ，並諭知易科罰金之折算標準。
據上論斷，應依刑事訴訟法第四百五十二條、第二百九十九條第
一項前段，刑法第二百七十七條第一項、第四十一條第一項前段
，刑法施行法第一條之一，判決如主文。
本案經檢察官葉雅婷到庭執行職務。
中    華    民    國    97    年    5     月    16    日
          臺灣臺北地方法院刑事第二庭
                                          法  官  劉秀君
上正本證明與原本無異。
如不服本判決，應於判決送達後10日內向本院提出上訴狀（應抄
附繕本）。告訴人或被害人如對於本判決不服者，應具備理由請
求檢察官上訴，其上訴期間之計算係以檢察官收受判決正本之日
期為準。
                                          書記官  吳俊龍
中    華    民    國    97    年    5     月    16    日


司法院資訊處製作；財團法人民間司法改革基金會備份。
